【裁判字號】    91,交聲,495
【裁判日期】    920509
【裁判案由】    違反道路交通管理處罰條例聲明異議
【裁判全文】
臺灣臺北地方法院交通事件裁定                    九十一年度交聲字第四九五號
    原處分機關  交通部公路總局台北區監理所板橋監理站
    異  議  人
    即受處分人  甲○○
右列受處分人因違反道路交通管理處罰條例案件，對於交通部公路總局台北區監理所
板橋監理站中華民國九十一年四月十日所為之處分（原處分案號：板監三字第裁四一
─Ａ00000000號），聲明異議，本院裁定如左：
    主  文
原處分撤銷。
甲○○機車駕駛人，不依規定駛入來車車道，處新臺幣玖佰元，並記違規點數壹點。
    理  由
一、本件受處分人即異議人甲○○於民國八十九年五月十七日八時七分許，騎乘車牌
    號碼ＧＦＴ─四五三號重型機車，行經台北市○○○路與長沙街口處時，不依規
    定駛入來車道，適為在該路執行交通勤務之臺北市政府警察局交通警察大隊直屬
    第三分隊警員許加吟發覺，即以拍照之方式取證，嗣以其違反道路交通管理處罰
    條例第四十五條第三款規定，並指定應到案日期為八十九年七月一日前而逕行開
    單舉發，經將舉發通知單交寄板橋郵局投遞至受處分人當時位在臺北縣板橋市○
    ○路一五０巷十號之一之住所，均以查無此人退回，故將舉發通知單送達名冊登
    載於八十九年十一月八日出版之臺北市政府公報，並已於三十日後即同年十二月
    八日公示送達於受處分人，受處分人於九十一年三月十三日提出申訴，經原處分
    機關認受處分人確有前揭違規行為，遂依道路交通管理處罰條例第四十五條第三
    款、第六十三條第一項及違反道路交通管理事件統一裁罰標（基）準表規定，裁
    處受處分人新台幣（下同）一千八百元之罰鍰，並記違規點數一點。
二、受處分人甲○○九十一年四月九日聲明異議意旨略以：其於五、六年前即遷出臺
    北縣板橋市○○路一五０巷十號之一之住所，然並未將地址變更，至八十九年八
    月十六日始遷入北投區戶政事務所，故並未收到本件違規事實之舉發通知單，況
    本件為警員以偷拍之方式查獲，不足為憑等語，資為辯解。
三、經查：
甲、程序方面：
(一)、本件受處分人甲○○自八十八年十二月二十四日起即設籍在臺北縣板橋市○○路
    一五０巷十號之一，至八十九年八月十六日遷居到臺北縣中和市○○街二四二巷
    九之三號，又九十一年四月十八日改設籍在臺北市北投區○○○路○段三三○號
    ，有本院戶役政電子閘門作業系統遷徙紀錄資料查詢結果三紙在卷可稽，而警員
    於八十九年五月二十九日依據採證照片舉發其違規行為，並送至受處分人前揭臺
    北縣板橋市之住所，因為交郵投遞未果，另於八十九年十二月八日以出版之臺北
    市政府公報對受處分人為公示送達，然斯時受處分人之住所已遷居至前揭臺北縣
    中和市○○街二四二巷九之三號，原舉發單位未明究理而逕對受處分人為公示送
    達，確有未恰，足證受處分人辯稱沒有收到本件違反道路交通管理處罰條例之舉
    發通知單等辯解，應堪採信。
乙、實體方面：
(一)、按汽車駕駛人駕駛汽車，應遵守道路交通標誌、標線、號誌之指示，道路交通安
    全規則第九十條前段定有明文；又汽車腳踏車，不依規定駛入來車道，處六百元
    以上一千八百元以下罰鍰，道路交通管理處罰條例第四十五條第三款定有明文，
    而依同條例第六十三條第一項第一款，汽車駕駛人駕駛汽車違反道路交通管理處
    罰條例第四十五條規定者，除應依該條所規定之罰鍰處罰外，並予記違規點數一
    點，再前條例所稱之車輛，依同條例第三條第八款之規定，係指在道路上以原動
    機行駛之汽車（包括機器腳踏車）之車輛。
(二)、本件受處分人固不否認騎乘前揭車牌號碼之重型機車，於前述時、地違規駛入來
    車車道之事實，亦未爭執攝影器材之精確度，僅空言泛稱舉發方法有偷拍之嫌，
    然本件原處分機關依規定而逕行舉發，以維護交通秩序及其他用路人之安全，並
    無不當，今檢視卷附採證照片，受處分人行車跨越雙黃線之分向限制線，其駛入
    來車車道之情事顯而易見，其違規事證明確。
(三)、綜上所述，本件受處分人既未能提出證據以資證明其確無違規行為，僅稱舉發方
    法有偷拍云云，尚難認其辯解為可採，本件事證明確，受處分人不依規定駛入來
    車車道之違規行為堪予認定。
四、原處分機關依前揭道路交通管理處罰條例第四十五第三款、第六十三條第一項第
    一款及違反道路交通管理事件統一裁罰標（基）準表之規定逕行裁處異議人罰鍰
    一千八百元併予記違規點數一點，固非無見，惟如前所述，受處分人確實未收受
    本件違反道路交通管理處罰條例之舉發通知單，並非故意不依限到案，原處分機
    關認受處分人係故意不依限到案，而對受處分人逕行為前揭裁決，自難認為允當
    ，此部分應認受處分人之異議為有理由，本院認受處分人所有前揭車號機車確有
    違反道路交通管理處罰條例第四十五條第三款規定之行為，且受處分人非故意不
    依限到案，依同前條例及違反道路交通管理事件統一裁罰標（基）準之規定從輕
    裁處異議人罰鍰九百元，並依同條例第六十三條第一項第一款規定記違規點數一
    點如主文第二項所示，以資適法。
五、據上論斷，應依道路交通案件處理辦法第二十條前段，裁定如主文。
中      華      民      國    九十二    年      五      月      九      日
                                      臺灣臺北地方法院交通法庭
                                          法  官  鄧德倩
右正本證明與原本無異。
如不服本裁定，應於裁定送達後五日內向本院提出抗告狀。
                                          書記官  謝韻華
中      華      民      國    九十二    年      五      月      九      日


司法院資訊處製作；財團法人民間司法改革基金會備份。
